【裁判字號】    89,上訴,245
【裁判日期】    890425
【裁判案由】    強盜
【裁判全文】
臺灣高等法院高雄分院刑事判決          八十九年度上訴字第二四五號
    上訴人
    即被告      甲○○
    選任辯護人  黃鯤潮
右上訴人因準強盜案件，不服臺灣高雄地方法院八十八年度訴字第二四五七號中華民
國八十九年一月十四日第一審判決（起訴案號：臺灣高雄地方法院檢察署八十八年度
偵字第二七三七八號），提起上訴，本院判決如左：
      主      文
原判決撤銷。
甲○○竊盜，處有期徒刑肆月。
      事      實
一、甲○○曾於民國八十七年間犯竊盜罪，經法院判處拘役三十日，緩刑二年確定，
    於緩刑期間（八十八年五月十一日起至九十年五月十日止），仍不知悔改，竟意
    圖為自己不法所有，於八十八年十一月六日上午八時許，在高雄縣鳳山市○○路
    一三一號前，徒手竊取乙○○放置於機車座椅之皮包乙個〔內有新台幣（下同）
    六百元、禮券二百元、信用卡、提款卡、身分證、機車駕照各乙張〕，得手後將
    皮包置於其騎乘ＸＬＯ─四三三車號之機車座椅內，甲○○要逃逸時適為乙○○
    發現，乙○○旋即上前抓住甲○○機車龍頭阻止其離去，甲○○竟不顧乙○○安
    全，連人騎行五公尺之遠，致乙○○左手臂酸痛（未成傷），適路人李鴻榮等人
    見狀加以欄阻並報警查獲，並起獲上開贓物（業經員警發還乙○○）。
二、案經乙○○訴由高雄縣警察局鳳山分局報請台灣高雄地方法院檢察署檢察官偵查
    起訴。
      理      由
一、訊據上訴人即被告甲○○對右揭時地竊取乙○○之皮包固坦承不諱，惟否認有準
    強盜罪之犯行，辯稱：當時被害人乙○○抓住其機車手把，其未加油將被害人拖
    行五公尺，亦無毆打乙○○等語。經查：
  (一)準強盜罪之強暴、脅迫，以在客觀上對於人之身體及自由確有侵害行為為必要，
    若未實施此項行為，並不能謂與準強盜罪之要件相符。被告甲○○於警訊供稱：
    「竊取乙○○機車置物箱內皮包一只，被害人發現，拉住我機車手把，致我害怕
    驚慌，來不及停車，還被害人皮包一只。」「我看見置物箱沒有上鎖，皮包露出
    一點點，一時心貪，將皮包竊取放置我機車置物箱內，我無持任何工具竊取。」
    「我想要還她皮包，因來不及，有一名男子拉住我機車後車架。」「我身上的傷
    是從機車上掉下來及民眾打的。」等語，參之被害人乙○○於警訊陳稱：「一男
    子將我放在機車行李箱內的女用皮包竊走。」「我欲買早點，轉個頭，看見該男
    子將我皮包放進其行李箱，我上前攔住，抓著機車手把不放。」「左手臂有點酸
    痛，沒有受傷。」及證人李鴻榮於警訊證稱：「乙○○在機車前，用雙手抓住機
    車手把。」等語，按機車手把在機車前方，被告既未將被害人輾過，亦無拳打腳
    踢情事，被害人身體亦無受傷，足認被告未施以強暴、脅迫之犯行，自不構成準
    強盜罪。
  (二)被告甲○○對於右揭竊盜犯行，供認不諱，核與被害人乙○○指訴相符，復有贓
    物領據一紙在卷可稽，被告竊盜犯行，事證明確，洵堪認定。
二、核被告甲○○所為，係犯刑法第三百二十條第一項普通竊盜罪。公訴人認被告係
    犯刑法第三百廿九條準強盜罪，容有誤會，起訴法條應予變更。
三、原審判決對於被告甲○○論罪科刑，固非無見。惟原審判決認被告觸犯準強盜罪
    容有違誤。被告執此上訴，為有理由，自應將原判決撤銷改判。審酌被告有竊盜
    前科，有本院刑案資料查註紀錄表在卷足憑，其在緩刑期間再犯本罪，本不宜寬
    貸，惟被告坦承犯行，且贓物業經被害人領回等一切情狀，爰量處如主文所示之
    刑。
據上論結，應依刑事訴訟法第三百六十九條第一項前段、第三百六十四條、第二百九
十九條第一項前段、第三百條、刑法第三百二十條第一項，罰金罰鍰提高標準條例第
一條前段，判決如主文。
本案經檢察官林炎昇到庭執行職務。
中    華    民    國     八十九     年       四       月     二十五     日
                              臺灣高等法院高雄分院刑事第八庭
                                  審判長法官  郭雅美
                                        法官  張盛喜
                                        法官  洪兆隆
右正本證明與原本無異。
檢察官如不服本判決，應於判決送達後十日內向本院提出上訴狀，其未述理由者並
應於提出上訴狀後十日內向本院補提理由書（應附繕本)。
被告不得上訴。
                                      書記官  林淑敏
中    華    民    國     八十九     年       四       月     二十六     日
附錄：本判決論罪科刑法條：
刑法第三百二十條第一項：
意圖為自己或第三人不法之所有，而竊取他人之動產者，為竊盜罪，處五年以下有期
徒刑、拘役或五百元以下罰金。
                                                                        Ｋ


司法院資訊處製作；財團法人民間司法改革基金會備份。
